【裁判字號】    99,易,1008
【裁判日期】    990623
【裁判案由】    贓物
【裁判全文】
臺灣高雄地方法院刑事判決              99年度易字第1008號
公  訴  人  臺灣高雄地方法院檢察署檢察官
被      告  丁○○
上列被告因贓物案件，經檢察官提起公訴（99年度偵字第3442號
），本院判決如下：
    主  文
丁○○犯收受贓物罪，累犯，處有期徒刑參月，如易科罰金，以
新臺幣壹仟元折算壹日。
    事  實
一、丁○○前於民國94年間因違反職役職責案件，為國防部南部
    地方軍事法院以94年度和審字第97號判處有期徒刑1 年6 月
    確定，嗣經同法院裁定減為有期徒刑9 月確定，甫於97年2
    月17日執行完畢。詎仍不知悔改，明知其友人乙○○（竊盜
    部分經檢察官移送本院另案併案審理）於98年7 月6 日22時
    許，在其位於高雄市○○區○○路399 巷43號租屋處前交付
    之車牌號碼XC3-161 號重機車1 部（以下稱系爭機車，車主
    為戊○○，由戊○○之女甲○○使用，係乙○○於同日19時
    許，利用不知情之朱秀鳳在高雄市○○區○○路66巷3 號前
    竊得），係屬贓物，竟基於收受贓物之犯意，予以收受後，
    供己騎乘使用。嗣因戊○○報案處理，復丁○○與乙○○共
    乘系爭機車於98年7 月14日11時20分許在高雄市○○區○○
    路與新莊仔路口搶奪郭芝辰之財物一案（丁○○、乙○○搶
    奪部分已經檢察官另案起訴）為警查獲，而經警循線查知上
    情，
二、案經高雄市政府警察局鼓山分局移送臺灣高雄地方法院檢察
    署檢察官偵查起訴。
    理  由
壹、證據能力部分：
    按被告以外之人於審判外之陳述，雖不符刑事訴訟法第159
    條之1 至第159 條之4 之規定，而經當事人於審判程序同意
    作為證據，法院審酌該言詞陳述或書面陳述作成時之情況，
    認為適當者，亦得為證據，刑事訴訟法第159 條之5 第1 項
    定有明文。本判決以下據以認定事實之傳聞證據，檢察官、
    被告丁○○雖知該等證據資料為傳聞證據，但於本院審理時
    均表示同意作為證據，本院審酌該等證據資料製作時之情況
    ，尚查無違法不當及證明力明顯過低之瑕疵，認為以之作為
    證據應屬適當，揆諸前開法律規定與說明，爰依同法第159
    條之5 第1 項規定，認該等證據資料均有證據能力。
貳、實體部分：
一、訊據被告丁○○固坦承知悉系爭機車係證人乙○○竊取所得
    之贓物，及證人乙○○竊得系爭機車後，於98年7 月6 日22
    時許，騎乘系爭機車至被告位於高雄市○○區○○路399 巷
    43 號 租屋處等情，惟否認有何收受贓物犯行，辯稱：98年
    7 月6 日22時許，乙○○有將系爭機車騎我租屋處，但我知
    道那是乙○○向友人甲○○偷來的，我責怪乙○○連朋友的
    機車也偷，拒絕使用且要求乙○○將車還給車主。嗣後我雖
    然有與乙○○共乘系爭機車去搶奪，但那時乙○○已將系爭
    機車之車牌號碼變造成車牌XC3-181 號，我不知道是同一部
    機車云云。經查：
(一)、系爭機車係由車主戊○○之女甲○○使用，經證人乙○○於
    98年7 月6 日19時許，在高雄市○○區○○路66巷3 號前，
    利用不知情之朱秀鳳竊取得手一情，業經證人乙○○於警詢
    、檢查事務官訊問時、本院審理中證述，及經證人朱秀鳳、
    戊○○、甲○○於警詢中證述明確，且為被告所不否認，並
    有高雄市政府警察局車輛協尋電腦輸入單、失車唯讀案件基
    本資料、系爭機車行車執照影本各1 份在卷可證。
(二)、證人乙○○迭於警詢、檢查事務官詢問時證稱：「我當天…
    騎乘機車至高雄市○○區○○路（丁○○住處）將該車交給
    丁○○使用。丁○○知道該車是我與（不知情的）朱秀鳳所
    竊取之機車。」等語（見警卷第4-8 頁，99偵字第3442號卷
    ，下稱偵一卷第10-11 頁），於本院審理中證稱：「我偷完
    車之後，當天牽去要給丁○○騎，…他知道車子是甲○○的
    ，他問我車子是不是借的，有無跟車主講，我說沒有」等語
    明確（本院易字卷第34頁反面），且被告亦不否認乙○○確
    實於98年7 月6 日22時許至其上開租屋處要交付系爭機車，
    且伊當時已知悉系爭機車為贓物等情（見本院審易字卷第20
    頁），參以證人乙○○與被告互無仇隙，應無設詞誣陷被告
    之理，是足認前開證述內容之真實性甚高，況被告於警詢、
    偵查中原即供稱：有自行騎系爭機車去停車、出門買飯，亦
    有騎乘系爭機車去上班等語；並坦承有與乙○○一同使用系
    爭機車搶奪被害人郭芝辰，且知悉系爭機車車牌由乙○○用
    一字起子及黑色膠帶將車牌號碼的6 改成8 等情（見警卷第
    9-13頁、99年度偵字第28686 號卷，下稱偵二卷第106 頁，
    偵一卷第12頁），而核與左營分局所調閱被害人郭芝辰指認
    為行搶機車之98年7 月14日11時17分2 名男子共騎乘車牌＊
    ＊3-181 號重機車之監視鏡頭翻拍照片1 幀（見偵二卷第70
    頁）所示相符，且系爭機車嗣於99年9 月10日經警尋獲時，
    車牌確實有膠帶黏貼痕跡，亦有高雄市政府警察局交通大隊
    99年5 月26日函1 份附卷足稽（本院易字卷第17頁），足認
    被告非僅持續騎用系爭機車，且就系爭機車遭乙○○變更車
    牌號碼之經過、方式，知之甚詳，嗣復與乙○○共乘系爭機
    車違犯搶奪案件，苟非被告於乙○○將系爭機車騎至上開租
    屋處後，已有共同持有、支配該機車，焉可能如此，是以被
    告明知證人乙○○所交付之系爭機車係屬贓物，而仍收受之
    事實，洵堪認定。被告上開於本院審理中辯稱；基於朋友道
    義拒絕收受使用系爭機車，僅因車牌遭乙○○變更，而於不
    知情之情形下與乙○○共乘系爭機車去行搶云云，悖於事實
    ，顯屬事後卸責之詞，無可採信。而證人乙○○於本院審理
    中更易前詞，附和被告改稱：被告拒絕收受使用我竊自友人
    甲○○之系爭機車，我將系爭機車騎走，嗣後僅有於機車車
    牌變更為XC3-181 號之後與被告共乘系爭機車去行搶，但被
    告其他時間都沒有使用該機車，只有我在使用等語（本院易
    字卷34-35 頁），要屬迴護被告之詞，亦無可採。
(三)、綜上，本案事證明確，被告犯行堪以認定，應依法論科。
二、按收受贓物罪為贓物罪之概括規定，凡與贓物罪有關，不合
    於搬運、寄藏、故買、牙保贓物，而其物因他人財產犯罪已
    成立贓物之後，有所收受而取得持有者均屬之。故核被告所
    為，係犯刑法第349 條第1 項之收受贓物罪。被告前於94年
    間因違反職役職責案件，為國防部南部地方軍事法院以94年
    度和審字第97號判處有期徒刑1 年6 月確定，嗣經同法院裁
    定減為有期徒刑9 月確定，於97年2 月16日執行完畢，有臺
    灣高等法院被告前案紀錄表可稽，被告於該徒刑執行完畢後
    ，5 年以內再犯本案有期徒刑以上之罪，應論以累犯，並加
    重其刑。本院審酌被告收受贓物，助長他人行竊風氣，係屬
    不該，損害被害人之財產法益，且犯後飾詞卸責未見悔意，
    並考量被告所收受之贓物價值，及被告國中畢業之智識程度
    、犯罪動機、目的、手段等一切情狀，爰量處如主文所示之
    刑，並諭知易科罰金折算標準，至檢察官求予量處被告有期
    徒刑8 月，本院考量上情，認尚嫌過重，併予指明。
據上論斷，應依刑事訴訟法第299 條第1 項前段，刑法第349 條
第1 項、第47條第1 項、第41條第1 項前段，刑法施行法第1 條
之1 ，判決如主文。
本案經檢察官丙○○到庭執行職務。
中    華    民    國    99    年    6     月    23    日
                  刑事第十一庭  法  官  陳億芳
以上正本證明與原本無異。
如不服本判決應於收受送達後10日內向本院提出上訴書狀，並應
敘述具體理由；如未敘述上訴理由者，應於上訴期間屆滿後20日
內向本院補提理由書（均須按他造當事人之人數附繕本）「切勿
逕送上級法院」。
中    華    民    國    99    年    6     月    24    日
                                書記官  林靜慧
中華民國刑法第349條
（普通贓物罪）
收受贓物者，處 3 年以下有期徒刑、拘役或 5 百元以下罰金。
搬運、寄藏、故買贓物或為牙保者，處 5 年以下有期徒刑、拘
役或科或併科 1 千元以下罰金。
因贓物變得之財物，以贓物論。

司法院資訊處製作；財團法人民間司法改革基金會備份。
